【裁判字號】    98,上易,294
【裁判日期】    980408
【裁判案由】    竊盜
【裁判全文】
臺灣高等法院臺中分院刑事判決         98年度上易字第294號
上  訴  人
即  被  告  甲○○
上列上訴人因竊盜案件，不服臺灣彰化地方法院九十七年度訴字
第九八三號中華民國九十七年十二月十二日第一審判決（起訴案
號：臺灣彰化地方法院檢察署九十六年度偵字第一一四○六、一
一四二九號、九十七年度偵字第九○八、二一四○、二五二九號
，移請原審法院併辦案號：臺灣臺中地方法院檢察署九十七年度
偵字第三三二號、臺灣彰化地方法院檢察署九十七年度偵字第三
二四一號），提起上訴，本院判決如下：
    主  文
原判決關於甲○○被訴附表壹編號１０、１１、１３等罪部分，
及恐嚇取財（即原判決附表陸）部分，以及定應執行刑部分，均
撤銷。
甲○○所犯各如附表壹編號１０、１１、１３所示之加重竊盜罪
，各處附表壹編號１０、１１、１３所示之有期徒刑。
甲○○被訴恐嚇取財部分，無罪。
甲○○之其餘上訴駁回。
前項上訴駁回部分，及第二項撤銷改判部分，應執行有期徒刑貳
年捌月，並應於刑之執行前，令入勞動場所強制工作年。
    事  實
一、甲○○與戌○○（原審通緝中）及綽號「諾哥」之不詳姓名
    成年男子，三人共同基於為自己不法所有之犯意聯絡，於附
    表壹編號１至１３所示之時間、地點，結夥三人分別竊取如
    附表壹所示被害人之財物（其等之犯罪情形，詳如附表壹編
    號１至１３所記載）。
二、甲○○明知附表貳（即原審判決附表）所示之物品，係來
    源不明之贓物，竟基於故買贓物之犯意，於附表貳所示之時
    間、地點，向邱偉誌（另由臺灣彰化地方法院檢察署檢察官
    另行偵辦）購買附表貳所示之贓物（其犯罪情形詳如附表貳
    之記載）。
三、甲○○明知附表（即原判決附表肆）所示之物品，係己○○遭辰○○竊取之贓物，竟基於收受贓物之犯意，向辰○○
    收受各該贓物（其犯罪情形，詳如附表之記載）。
四、案經彰化縣警察局員林分局報告臺灣彰化地方法院檢察署檢
    察官偵查起訴及聲請併案審理。
    理  由
壹、有罪部分
一、按被告以外之人於審判外之陳述，雖不符刑事訴訟法第一百
    五十九條之一至第一百五十九條之四等規定，而經當事人於
    審判程序同意作為證據，法院審酌該言詞陳述或書面陳述作
    成時之情況，認為適當者，亦得為證據；又當事人、代理人
    或辯護人於法院調查證據時，知有第一百五十九條第一項不
    得為證據之情形，而未於言詞辯論終結前聲明異議者，視為
    有前項之同意；此於刑事訴訟法第一百五十九條之五定有明
    文。本案下列引為證據之被告以外之人於審判外之言詞或書
    面陳述，業經檢察官及被告甲○○於本院準備程序及審理期
    日均不爭執其證據能力，本院審認各該言詞陳述或書面陳述
    作成時之情況，認無不當，依上開法條之規定，自均應具有
    證據能力，合先敘明。
二、本案被告甲○○之附表壹編號１至１３所示竊盜犯行，業據
    其先後於原審法院及本院審理時，均為認罪之陳述。被告甲○○之此部分竊盜犯行，並有共犯戌○○於偵訊及原審具保
    前之陳述，及：被害人庚○○警訊陳述、彰化縣警察局車輛
    尋獲輸入單贓物認領保管單（附表壹編號１部分）、被害人
    黃玲惠警訊陳述、贓物認領保管單（附表壹編號２部分）、
    被害人午○○警訊陳述、指認照片、贓物認領保管單、失車
    －唯讀案件基本資料（附表壹編號３部分）、被害人戊○○
    警訊陳述、贓物認領保管單（附表壹編號４部分）、被害人
    乙○○警訊陳述、贓物認領保管單、臺中市警察局車輛協尋
    電腦輸入單、汽車新領牌照登記書（附表壹編號５部分）、
    被害人依德國際股份有限公司人員巳○○警訊陳述、贓物認
    領保管單、車籍查詢－基本資料詳細畫面（附表壹編號６部
    分）、被害人寅○○警訊陳述、贓物認領保管單、失車－唯
    讀案件基本資料（附表壹編號７部分）、被害人和運租車股
    份有限公司人員壬○○警訊陳述、贓物認領保管單（附表壹
    編號８部分）、被害人未○○警訊陳述、贓物認領保管單（
    附表壹編號９部分）、被害人丙○○警訊陳述、贓物認領保
    管單（附表壹編號１０部分）、被害人卯○○警訊陳述、失
    車－唯讀案件基本資料、贓物認領保管單、指認照片、汽車
    新領牌照登記書（附表壹編號１１部分）、被害人丁○○警
    訊陳述、贓物認領保管單、指認照片（附表壹編號１２部分
    ）、被害人辛○○警訊陳述、贓物認領保管單、指認照片（
    附表壹編號１３部分）等證據在卷可資佐證。被告甲○○此
    部分之自白核與事實相符，應堪採信。此外，並有共犯戌○○手提電腦下載更換行車電腦教學資料畫面、及起獲贓物照
    片附卷足憑，被告甲○○此部分之犯罪事證已甚明確，其犯
    行堪以認定。
三、本案被告甲○○之附表貳所示故買贓物犯行，亦據被告甲○○於檢察官偵訊時，及於原審及本院審理時，均坦白承認；
    核與證人酉○○（被告甲○○之女友）於警訊所陳述之情節
    ，及證人戌○○於檢察官偵訊時證述被告甲○○如何出資三
    萬元購買液晶電視一台之情節相符；且有被害人李麗鳳之警
    訊陳述及其具領遭竊物品所填贓物認領保管單一紙在卷可稽
    ；被告甲○○此部分之犯罪事證亦甚明確而堪認定。
四、本案被告甲○○在本院審理時，雖否認伊有附表所示之收
    受贓物犯行，並辯稱：被警查獲之物品係伊所有，並非贓物
    等語。惟彰化縣警察局員林分局警員有於九十六年十二月八
    日在被告甲○○租住之臺中縣大里市○○路○段二○號三樓
    實施搜索而查扣附表附註欄所記載之物品，此情有搜索票
    搜索扣押筆錄、扣押物品目錄、現場照片在卷可稽。而上開
    物品確係被害人己○○於九十六年七月二十七日在臺中縣大
    甲鎮○○里○○路十七號之住處遭竊，此情亦據被害人己○○於警訊陳述明確，並有臺中縣警察局大甲分局大甲派出所
    受理刑事案件報案三聯單在卷可據（員林分局警卷第七二、
    七三頁），其在警方查獲本案之後領回失竊物品之情，亦有
    贓物認領保管單（員林分局警卷第六八至七一頁）在卷足憑
    。本案被告甲○○在原審法院審理時，就此部分犯行亦為認
    罪之陳述。此外，證人辰○○於原審法院審理時，亦坦承上
    開物品係其與張家豪（業已死亡）共同行竊所得。足證被告
    甲○○在原審法院審理時，就此部分犯行之自白確與事實相
    符，而堪採信；其在本院審理時所為之上開辯解，則非真實
    ，尚難採信。犯罪事證，被告甲○○此部分之犯行亦堪認定
    。
五、核被告甲○○所為，就附表壹編號１至１３部分，均係犯附
    表壹編號１至１３所記載之刑法第三百二十一條第一項第三
    款、第四款之加重竊盜罪。就上開加重竊盜犯行之實行，被
    告甲○○與戌○○及綽號「諾哥」之成年男子之間，有犯意
    聯絡、行為分擔，應論以共同正犯。又被告甲○○之附表貳
    所為，核係犯刑法第三百四十九條第二項之故買贓物罪；其
    之附表所為，則係犯刑法第三百四十九條第一項之收受贓
    物罪。被告甲○○所犯上開各罪，其犯意各別，行為互殊，
    應予分論併罰。
貳、無罪部分
一、本案公訴人之公訴意旨另以：被告甲○○與戌○○、綽號「
    諾哥」之成年人，在竊取午○○所有車牌號碼為１３６８－
    ＮＦ之自小客車一輛之後，即共同基於意圖為自己不法所有
    之犯意聯絡，於九十六年八月九日由同夥用電話聯絡午○○
    ，向午○○恐嚇稱：若不付款要將其所有之１３６８－ＮＦ
    自小客車拆解等語，使使午○○心生恐懼，乃囑其母子○○
    於九十六年八月十四日匯款三萬元至鳳山一甲郵局十三支局
    黃明和（另由臺灣彰化地方法院檢察署檢察官另行偵辦）之
    帳戶內；因認被告甲○○此部分所為，另犯刑法第三百四十
    六條第一項之恐嚇取財罪。
二、惟按犯罪事實應依證據認定之，無證據不得認定犯罪事實；
    又不能證明被告犯罪者，即應諭知無罪之判決；此於刑事訴
    訟法第一百五十四條第二項及同法第三百零一條第一項定有
    明文。本案公訴人指訴被告甲○○有此部分恐嚇取財犯行，
    係以：證人午○○、子○○之警訊陳述、證人午○○指認照
    片、贓物認領保管單、失車－唯讀案件基本資料、國泰世華
    商業銀行匯出匯款回條等證據，為提起此部分公訴之依據。
    惟被告甲○○在本院審理時，否認有此犯行；並以：伊雖有
    參與竊車，但共犯戌○○等人嗣後再為恐嚇取財犯行部分，
    並非伊之犯意聯絡範圍，伊對此亦不知情等語。經查，本案
    公訴人所提出之上開證據，雖堪認定證人午○○、子○○有
    因遭恐嚇而匯款之事實，但證人午○○、子○○均不知係何
    人撥打電話為恐嚇。依據本案卷內證據，亦無法認定供匯款
    之帳戶與被告甲○○有何關連。再者，本案於警、偵訊中，
    並未見被告甲○○曾經坦承有此犯行；業經原審通緝之共同
    被告戌○○在警、偵、審中，亦未見其曾經具體證述被告甲○○曾經參與此部分犯行。嗣在原審法院審理時，被告甲○○原亦否認此部分犯罪，其後雖亦為認罪之陳述，但其此部
    分自白則無旁證足佐。且上開車輛遭竊之後，係交由被告戌
    ○○改懸其他車牌使用，此係戌○○所是認之事實。稽之上
    開恐嚇取財犯行之實行，已在汽車行竊得手三日後，則能否
    依據被告甲○○曾經參與行竊之事實，即推認被告甲○○亦
    有參與上開恐嚇取財犯罪之實行（或有犯意聯絡），此於證
    據法則顯有疑義。本案依據卷內證據，既無法認定被告甲○○確有參與上開恐嚇取財犯罪之實行，或有共同犯罪之犯意
    聯絡，其就此部分被訴之犯罪尚屬不能證明，依法自應就此
    部分為被告甲○○無罪之判決。
、原審判決就被告甲○○之附表壹編號１０、１１、１３所示
    加重竊盜犯行予以論罪科刑，固屬有見。惟附表壹編號１０
    部分，被告甲○○係竊取自小客車之行車電腦二組，原審判
    決誤載竊取自小客車；附表壹編號１１之宣告刑原審判決誤
    載「累犯」二字；附表壹編號１３之被害人係辛○○，原審
    判決誤認為卯○○；以上均有未合。再者，被告甲○○被訴
    恐嚇取財之犯罪不能證明，原審仍為有罪判決，此部分亦有
    未洽。是本案被告甲○○上訴否認有犯恐嚇取財罪，其就此
    部分之上訴為有理由。另被告甲○○上訴指摘原審就其竊盜
    犯行宣告強制工作不當，其就此部分之上訴雖無理由，但原
    審判決就被告甲○○所犯之附表壹編號１０、１１、１３所
    示犯行既有上開可議之處，此部分亦屬無可維持，應由本院
    將原判決關於被告甲○○之附表壹編號１０、１１、１３等
    罪部分，及恐嚇取財（即原判決附表陸）部分，以及定應執
    行刑部分，均予以撤銷改判。爰審酌被告甲○○之品行、加
    重竊盜情節、其犯罪對被害人所生危害程度、及被告甲○○
    之犯罪後態度等一切犯罪情狀，就被告甲○○之附表壹編號
    １０、１１、１３所示犯行，各量處其刑如附表壹編號１０
    、１１、１３之「宣告刑」欄所記載。被告甲○○被訴恐嚇
    取財部分，依法為被告甲○○無罪之判決。至於其餘部分，
    原審以被告甲○○之犯罪事證已甚明確而堪認定，乃審酌被
    告甲○○之品行、所犯加重竊盜、故買贓物、收受贓物等犯
    罪情節、其犯罪對被害人所生危害程度、及被告甲○○之犯
    罪後態度等一切犯罪情狀，並依據刑事訴訟法第二百九十九
    條第一項前段、刑法第二十八條、第三百二十一條第一項第
    三、四款、第三百四十九條第一項、第二項等規定，各量處
    其刑分別如附表壹、貳、所示，其認事用法均無不合，量
    刑亦無不當。被告甲○○上訴指摘原審量刑不當或否認部分
    犯罪，其就此部分之上訴為無理由，應予駁回。就被告甲○○撤銷改判及上訴駁回部分，本院並依法定其應執行刑為有
    期徒刑二年八月。再者，被告甲○○年輕並身強體健，但仍
    於短時間為上開多次犯罪，共犯戌○○並以手提電腦下載更
    換行車電腦教學資料畫面供其等熟習竊車技巧，由其犯情，
    堪認其有犯罪習慣，為預防再犯並資矯正，爰併予宣告應於
    刑之執行前，令入勞動場所強制工作三年。
肆、據上論斷，應依刑事訴訟法第三百六十八條、第三百六十九
    條第一項前段、第三百六十四條、第二百九十九條第一項前
    段、第三百零一條第一項、刑法第二十八條、第三百二十一
    條第一項第三款、第四款、第五十一條第五款、竊盜犯贓物
    犯保安處分條例第一條、第三條第一項、第四條、第五條第
    一項前段，判決如主文。
本案經檢察官申○○到庭執行職務。
中    華    民    國    98    年    4     月    8     日
            刑事第三庭   審判長法  官   王  增  瑜
                               法  官   梁  堯  銘
                               法  官   廖  柏  基
以上正本證明與原本無異。
不得上訴。
                               書記官   曾  煜  智
中    華    民    國    98    年    4     月    8     日
 附表壹
 ┌─┬───────────┬────────────┬───────────┐
 │編│    犯罪事實          │     所犯法條及罪名     │       宣告刑         │
 │號│                      │                        │                      │
 │  │                      │                        │                      │
 ├─┼───────────┼────────────┼───────────┤
 │1 │戌○○、甲○○及年籍姓│核被告甲○○所為，係犯刑│甲○○犯結夥三人以上、│
 │  │名不詳綽號「諾哥」之成│法第321條第1項第3款、第4│攜帶兇器竊盜罪，處有期│
 │  │年人，於96年11月6日在 │款結夥三人以上、攜帶兇器│徒刑玖月。            │
 │  │台中市○○街25號前，基│竊盜罪，其與戌○○、年籍│                      │
 │  │於意圖為自己不法所有之│姓名不詳之人有犯意聯絡及│                      │
 │  │犯意聯絡，共同以足以為│行為分擔，應論以共同正犯│                      │
 │  │兇器之一字起子及強力固│。                      │                      │
 │  │定夾，下手竊取庚○○所│                        │                      │
 │  │有之BMW廠牌X5型車牌號 │                        │                      │
 │  │碼3397-NC號自小客車1輛│                        │                      │
 │  │後，再懸掛偽造車牌號碼│                        │                      │
 │  │6989-XB號，停放在陳金 │                        │                      │
 │  │枝出租予戌○○之臺中縣│                        │                      │
 │  │大里市○○街116號停車 │                        │                      │
 │  │場。                  │                        │                      │
 ├─┼───────────┼────────────┼───────────┤
 │2 │戌○○、甲○○及年籍姓│核被告甲○○所為，係犯刑│甲○○犯結夥三人以上、│
 │  │名不詳綽號「諾哥」之成│法第321條第1項第3款、第4│攜帶兇器竊盜罪，處有期│
 │  │年人於96年8月8日，在台│款結夥三人以上、攜帶兇器│徒刑玖月。            │
 │  │中市○○街173號前，基 │竊盜罪，其與戌○○、年籍│                      │
 │  │於意圖為自己不法所有之│姓名不詳之人有犯意聯絡及│                      │
 │  │犯意聯絡，共同以足以為│行為分擔，應論以共同正。│                      │
 │  │兇器之一字起子，下手竊│                        │                      │
 │  │取丑○○所有之BMW廠牌 │                        │                      │
 │  │X5 型車牌號碼7268-HW號│                        │                      │
 │  │自小客車1輛。         │                        │                      │
 ├─┼───────────┼────────────┼───────────┤
 │3 │戌○○、甲○○及年籍姓│核被告甲○○所為，係犯刑│甲○○犯結夥三人以上、│
 │  │名不詳綽號「諾哥」之成│法第321條第1項第3款、第4│攜帶凶器竊盜罪，處有期│
 │  │年人於96年8月6日，在彰│款結夥三人以上、攜帶兇器│徒刑柒月。            │
 │  │化市○○○街9號前基於 │竊盜罪，其與戌○○、年籍│                      │
 │  │意圖為自己不法所有之犯│姓名不詳之人有犯意聯絡及│                      │
 │  │意聯絡，共同以足以為兇│行為分擔，應論以共同正犯│                      │
 │  │器之一字起子，下手竊取│。                      │                      │
 │  │午○○所有之車牌號碼  │                        │                      │
 │  │1368 -NF號自小客車1輛 │                        │                      │
 │  │。其後戌○○再將該車輛│                        │                      │
 │  │懸掛車牌號碼6990-S X號│                        │                      │
 │  │車牌，供己使用。      │                        │                      │
 │  │                      │                        │                      │
 ├─┼───────────┼────────────┼───────────┤
 │4 │戌○○、甲○○及年籍姓│核被告甲○○所為，係犯刑│甲○○犯結夥三人以上、│
 │  │名不詳綽號「諾哥」之成│法第321條第1項第3款、第4│攜帶兇器竊盜罪，處有期│
 │  │年人於96年8月18日，在 │款結夥三人以上、攜帶兇器│徒刑柒月。            │
 │  │台中市○○路○段萊爾富 │竊盜罪，其與戌○○、「諾│                      │
 │  │便利商店前，基於意圖為│哥」有犯意聯絡及行為分擔│                      │
 │  │自己不法所有之犯意聯絡│，應論以共同正犯。      │                      │
 │  │，共同以足以為兇器之一│                        │                      │
 │  │字起子，下手竊取戊○○│                        │                      │
 │  │所有之車牌號碼2229-HW │                        │                      │
 │  │號自小客車一輛。      │                        │                      │
 │  │                      │                        │                      │
 ├─┼───────────┼────────────┼───────────┤
 │5 │戌○○、甲○○及年籍姓│核被告甲○○所為，係犯刑│甲○○犯結夥三人以上、│
 │  │名不詳綽號「諾哥」之成│法第321條第1項第3款、第4│攜帶兇器竊盜罪，處有期│
 │  │年人於96年9月21日，在 │款結夥三人以上、攜帶兇器│徒刑柒月。            │
 │  │台中市南屯區○○○○路│竊盜罪，其與戌○○、年籍│                      │
 │  │792之1號前，基於意圖為│姓名不詳之人有犯意聯絡及│                      │
 │  │自己不法所有之犯意聯絡│行為分擔，應論以共同正犯│                      │
 │  │，共同以足以為兇器之一│。                      │                      │
 │  │字起子，下手竊取乙○○│                        │                      │
 │  │所有之車牌號碼0898-TY │                        │                      │
 │  │號自小客車一輛。      │                        │                      │
 │  │                      │                        │                      │
 ├─┼───────────┼────────────┼───────────┤
 │6 │戌○○、甲○○及年籍姓│核被告甲○○所為，係犯刑│甲○○犯結夥三人以上、│
 │  │名不詳綽號「諾哥」之成│法第321條第1項第3款、第4│攜帶兇器竊盜罪，處有期│
 │  │年人於96年11月14日，在│款結夥三人以上、攜帶兇器│徒刑捌月。            │
 │  │台中市○區○○里○○路│竊盜罪，其與戌○○、年籍│                      │
 │  │與模範街口，基於意圖為│姓名不詳之人有犯意聯絡及│                      │
 │  │自己不法所有之犯意聯絡│行為分擔，應論以共同正犯│                      │
 │  │，共同以足以為兇器之一│。                      │                      │
 │  │字起子，下手竊取依德國│                        │                      │
 │  │際股份有限公司所有之  │                        │                      │
 │  │BMW廠牌車牌號碼1358-HH│                        │                      │
 │  │號自小客車一輛。      │                        │                      │
 │  │                      │                        │                      │
 ├─┼───────────┼────────────┼───────────┤
 │7 │戌○○、甲○○及年籍姓│核被告甲○○所為，係犯刑│甲○○犯結夥三人以上、│
 │  │名不詳綽號「諾哥」之成│法第321條第1項第3款、第4│攜帶兇器竊盜罪，處有期│
 │  │年人於96年11月1日，在 │款結夥三人以上、攜帶兇器│徒刑柒月。            │
 │  │台中市○○○路與精誠路│竊盜罪，其與戌○○、年籍│                      │
 │  │交叉路口，基於意圖為自│姓名不詳之人有犯意聯絡及│                      │
 │  │己不法所有之犯意聯絡，│行為分擔，應論以共同正犯│                      │
 │  │共同以足以為兇器之一字│。                      │                      │
 │  │起子，下手竊取寅○○所│                        │                      │
 │  │有之車牌號碼8C-0657 號│                        │                      │
 │  │自小客車一輛。        │                        │                      │
 │  │                      │                        │                      │
 ├─┼───────────┼────────────┼───────────┤
 │8 │戌○○、甲○○及年籍姓│核被告甲○○所為，係犯刑│甲○○犯結夥三人以上、│
 │  │名不詳綽號「諾哥」之成│法第321條第1項第3款、第4│攜帶兇器竊盜罪，處有期│
 │  │年人於96年9月9日，在台│款結夥三人以上、攜帶兇器│徒刑柒月。            │
 │  │中市○○路○段261號前，│竊盜罪，其與戌○○、年籍│                      │
 │  │基於意圖為自己不法所有│姓名不詳之人有犯意聯絡及│                      │
 │  │之犯意聯絡，共同以足以│行為分擔，應論以共同正犯│                      │
 │  │為兇器之一字起子，下手│。                      │                      │
 │  │竊取和運租車股份有限公│                        │                      │
 │  │司所有之NISSAN廠牌車牌│                        │                      │
 │  │號碼1575-RR號自小客車 │                        │                      │
 │  │一輛。再懸掛偽造車牌號│                        │                      │
 │  │碼8333-XA號，停放在臺 │                        │                      │
 │  │中縣大雅鄉○○○路1號 │                        │                      │
 │  │旁秀琦檳榔店 (即由王啟│                        │                      │
 │  │耀之母林麗雲所經營)。 │                        │                      │
 │  │                      │                        │                      │
 ├─┼───────────┼────────────┼───────────┤
 │9 │戌○○、甲○○及年籍姓│核被告甲○○所為，係犯刑│甲○○犯結夥三人以上、│
 │  │名不詳綽號「諾哥」之成│法第321條第1項第3款、第4│攜帶兇器竊盜罪，處有期│
 │  │年人於96年4月20日，在 │款結夥三人以上、攜帶兇器│徒刑柒月。            │
 │  │台中市○○街179號前， │竊盜罪，其與戌○○、年籍│                      │
 │  │基於意圖為自己不法所有│姓名不詳之人有犯意聯絡及│                      │
 │  │之犯意聯絡，共同以足以│行為分擔，應論以共同正犯│                      │
 │  │為兇器之一字起子，下手│。                      │                      │
 │  │竊取未○○所有之車牌號│                        │                      │
 │  │碼5559-SB號自小客車一 │                        │                      │
 │  │輛。                  │                        │                      │
 ├─┼───────────┼────────────┼───────────┤
 │10│戌○○、甲○○及年籍姓│核被告甲○○所為，係犯刑│甲○○犯結夥三人以上、│
 │  │名不詳綽號「諾哥」之成│法第321條第1項第3款、第4│攜帶兇器竊盜罪，處有期│
 │  │年人於96年1月14日，在 │款結夥三人以上、攜帶兇器│徒刑玖月。            │
 │  │台中市○○路136號前， │竊盜罪，其與戌○○、年籍│                      │
 │  │基於意圖為自己不法所有│姓名不詳之人有犯意聯絡及│                      │
 │  │之犯意聯絡，共同以足以│行為分擔，應論以共同正犯│                      │
 │  │為兇器之一字起子，下手│。                      │                      │
 │  │竊取丙○○所有BMW廠牌 │                        │                      │
 │  │X5型車牌號碼6563-NH 號│                        │                      │
 │  │自小客車之行車電腦2組 │                        │                      │
 │  │。                    │                        │                      │
 ├─┼───────────┼────────────┼───────────┤
 │11│戌○○、甲○○及年籍姓│核被告甲○○所為，係犯刑│甲○○犯結夥三人以上、│
 │  │名不詳綽號「諾哥」之成│法第321條第1項第3款、第4│攜帶兇器竊盜罪，處有期│
 │  │年人於96年10月初某日，│款結夥三人以上、攜帶兇器│徒刑柒月。            │
 │  │在彰化縣彰化市○○路78│竊盜罪，其與戌○○、年籍│                      │
 │  │巷65號林志哲之汽車修理│姓名不詳之人有犯意聯絡及│                      │
 │  │廠，基於意圖為自己不法│行為分擔，應論以共同正犯│                      │
 │  │所有之犯意聯絡，共同以│。                      │                      │
 │  │足以為兇器之一字起子，│                        │                      │
 │  │下手竊取卯○○所有之  │                        │                      │
 │  │TOYO TA廠牌YARIS型車牌│                        │                      │
 │  │號碼0826-SE號自小客車 │                        │                      │
 │  │一輛。其後懸掛3653-SJ │                        │                      │
 │  │號之車牌，停放於蔡典宏│                        │                      │
 │  │之修車廠處。          │                        │                      │
 ├─┼───────────┼────────────┼───────────┤
 │12│戌○○、甲○○及年籍姓│核被告甲○○所為，係犯刑│甲○○犯結夥三人以上、│
 │  │名不詳綽號「諾哥」之成│法第321條第1項第3款、第4│攜帶兇器竊盜罪，處有期│
 │  │年人於96年9月29日，在 │款結夥三人以上、攜帶兇器│徒刑捌月。            │
 │  │雲林縣斗六市○○路與民│竊盜罪，其與戌○○、年籍│                      │
 │  │權街交叉路口，基於意圖│姓名不詳之人有犯意聯絡及│                      │
 │  │為自己不法所有之犯意聯│行為分擔，應論以共同正犯│                      │
 │  │絡，共同以足以為兇器之│。                      │                      │
 │  │一字起子，下手竊取林約│                        │                      │
 │  │翰所有之BMW廠牌車牌號 │                        │                      │
 │  │碼5958-GC號自小客車一 │                        │                      │
 │  │輛。                  │                        │                      │
 ├─┼───────────┼────────────┼───────────┤
 │13│戌○○、甲○○及年籍姓│核被告甲○○所為，係犯刑│甲○○犯結夥三人以上、│
 │  │名不詳綽號「諾哥」之成│法第321條第1項第3款、第4│攜帶兇器竊盜罪，處有期│
 │  │年人於96年10月7日，在 │款結夥三人以上、攜帶兇器│徒刑捌月。            │
 │  │台中市○○路光華高工前│竊盜罪，其與戌○○、年籍│                      │
 │  │，基於意圖為自己不法所│姓名不詳之人有犯意聯絡及│                      │
 │  │有之犯意聯絡，共同以足│行為分擔，應論以共同正犯│                      │
 │  │以為兇器之一字起子，下│。                      │                      │
 │  │手竊取辛○○所有之BMW │                        │                      │
 │  │廠牌車牌號碼W8-1859 號│                        │                      │
 │  │自小客車一輛。其後懸掛│                        │                      │
 │  │83 82-SX號之車牌，停放│                        │                      │
 │  │於蔡典宏之修車廠處。  │                        │                      │
 │  │                      │                        │                      │
 └─┴───────────┴────────────┴───────────┘
附表貳（即原判決附表）
 ┌─┬───────────┬────────────┬───────────┐
 │編│    犯罪事實          │     所犯法條及罪名     │       宣告刑         │
 │號│                      │                        │                      │
 │  │                      │                        │                      │
 ├─┼───────────┼────────────┼───────────┤
 │1 │甲○○均明知邱偉誌並非│核被告甲○○所為，係犯刑│甲○○犯故買贓物罪，處│
 │  │販賣家電之廠商，邱偉誌│法第349條第2項之故買贓物│有期徒刑月。        │
 │  │所欲出賣之3台液晶電視 │罪。                    │                      │
 │  │(已發還癸○○)係來源不│                        │                      │
 │  │明之贓物，戌○○、何正│                        │                      │
 │  │達於96年6月22日至查獲 │                        │                      │
 │  │日期間內某日，仍在臺中│                        │                      │
 │  │市某地，分別出資6萬元 │                        │                      │
 │  │及3萬元，各向邱偉誌購 │                        │                      │
 │  │買2台、1台液晶電視供己│                        │                      │
 │  │使用，經警循線始查知該│                        │                      │
 │  │3台液晶電視係癸○○於 │                        │                      │
 │  │96 年6月22日所失竊。  │                        │                      │
 │  │                      │                        │                      │
 └─┴───────────┴────────────┴───────────┘
附表（即原判決附表肆）
 ┌─┬───────────┬────────────┬───────────┐
 │編│    犯罪事實          │     所犯法條及罪名     │       宣告刑         │
 │號│                      │                        │                      │
 │  │                      │                        │                      │
 ├─┼───────────┼────────────┼───────────┤
 │1 │甲○○明知原附表貳編號│核被告甲○○所為，係犯刑│甲○○犯收受贓物罪，處│
 │  │7之物品（已發還己○○ │法第349條第1項之收受贓物│有期徒刑肆月。        │
 │  │），係辰○○與張家豪於│罪。                    │                      │
 │  │96 年7月27日在臺中縣大│                        │                      │
 │  │甲鎮○○里○○路17號洪│                        │                      │
 │  │英度住所所竊得之贓物，│                        │                      │
 │  │卻仍於96年7月27日至同 │                        │                      │
 │  │年12月8日被查獲日期間 │                        │                      │
 │  │內某日，自辰○○處收受│                        │                      │
 │  │上開贓物，嗣警方於96年│                        │                      │
 │  │12 月8日執行搜索，在何│                        │                      │
 │  │正達處查扣上開物品，始│                        │                      │
 │  │循線查知上情。        │                        │                      │
 └─┴───────────┴────────────┴───────────┘
  附註：原判決附表貳編號７之物品有LV長皮夾1個、MATISSE皮
        夾1個、BELUGA皮夾1個、SA.POLO皮夾1個、BERLIN皮夾
        1個、BAL LY長皮夾1個、女用長皮夾1個、大衛杜夫牌
        香菸1條、大衛杜夫牌香菸2包、尊爵G7香菸10包、大衛
        杜夫牌香菸7包、尊爵G3香菸12包、尊爵G10香菸10包、
        女用手提包1個、DUNHILL側背包1個、BERL IN短皮夾1
        個、BERLIN名片夾1個、LV短皮夾1個、騎士X.O洋酒1瓶
        、法國AOC堡歧紅酒1瓶、紳藍威士忌1瓶、DIOR太陽眼
        鏡1支、GUCCI太陽眼鏡1支、皇家禮砲21年威士忌1瓶、
        紳藍威士忌1瓶、LV男用包1個（查獲後部分物品已發還
        ）
附錄論罪科刑法條全文：
刑法第三百二十條第一項：
意圖為自己或第三人不法之所有，而竊取他人之動產者，為竊盜罪，處
五年以下有期徒刑、拘役或五百元以下罰金。
刑法第三百二十一條第一項：
犯竊盜罪而有左列情形之一者，處六月以上、五年以下有期徒刑：
一、於夜間侵入住宅或有人居住之建築物、船艦或隱匿其內而犯之者。
二、毀越門扇、牆垣或其他安全設備而犯之者。
三、攜帶兇器而犯之者。
四、結夥三人以上而犯之者。
五、乘火災、水災或其他災害之際而犯之者。
六、在車站或埠頭而犯之者。
刑法第三百四十九條：
收受贓物者，處三年以下有期徒刑、拘役或五百元以下罰金。
搬運、寄藏、故買贓物或為牙保者，處五年以下有期徒刑、拘役
或科或併科一千元以下罰金。
因贓物變得之財物，以贓物論。


司法院資訊處製作；財團法人民間司法改革基金會備份。
